# 运维类项目是否存在总额法和净额法确认收入？

提问人：花花鱼鱼 时间：2023-09-06 16:59:53
陈版主：新收入准则实施以来，总额法和净额法收入的业务类型主要集中在购销类、中介类、旅游服务这些业态中。我公司承接水厂的运维，现在有两种运维模式。
模式 1 ：我公司承接水厂运维项目，水厂与我公司按运维水量结算单价 800 云/吨，我公司全权委托给第三方专业团队去运营，同样按水量结算单价 700 元/吨。我公司能否采用总额法确认收入？
模式 2 ：我公司承接水厂运维项目，水厂与我公司按运维水量结算单价 800 云/吨，我公司与劳务公司、药剂供应商分别签订合同并结算，能否按照总额法确认收入？

回答人：chenyiwei
这类完全外包、自身不直接提供服务的业务，一般理解应采用净额法，因为相关服务由分包商直接向业主提供，本企业并不控制这些服务。
情形 2 中，“我公司与劳务公司、药剂供应商分别签订合同并结算”，如果这两个合同是完全独立的，且劳务公司仅负责招募人员，具体的工作委派、日常管理、考核与薪酬决定等均由本企业负责，即在本企业的主导、管理和控制下，劳务人员具体使用这些药剂从事水厂的运维工作，则有可能满足总额法的适用条件。